臺灣嘉義地方法院民事裁定
                                     110年度小上字第20號
上  訴  人  吳天養  


被上  訴人  中華電信股份有限公司臺灣南區電信分公司

法定代理人  張義豐  


上列當事人間請求給付電信費事件，上訴人對於中華民國110年9
月22日本院嘉義簡易庭110年度朴小字第194號第一審判決提起上
訴，本院裁定如下：
    主  文
上訴駁回。
第二審訴訟費用新臺幣壹仟伍佰元由上訴人負擔。
    理  由
一、上訴意旨略以：
㈠、被上訴人公司係一提供網路通訊服務之營利事業單位，上訴
    人臨櫃向被上訴人公司申租行動電話門號使用，被上訴人公
    司本應提供良好通訊品質供上訴人消費使用，然於108年7月
    間上訴人向被上訴人公司反應其所承租之3個門號在其住家
    內均無法收到訊號，被上訴人公司指派工程師至現場測試後
    ，據實告知上訴人住家附近未設置基地台，被上訴人公司遂
    提議將月租費打折計算補償上訴人，並同意上訴人得不付違
    約金及購機費等費用無償將其中2個門號攜碼跳槽至遠傳電
    訊公司，是被上訴人僅保留電話號碼0000000000號門號（下
    稱系爭門號），事隔一年有餘仍未見被上訴人公司改善，上
    訴人始於109年7月25日向被上訴人公司表示解約。況兩造所
    簽定之電信服務契約係屬定型化契約，上訴人臨櫃申租系爭
    門號時，被上訴人公司僅提供手寫平板供上訴人簽署合約書
    ，未當場告知定型化契約內容並交付書面資料供上訴人詳閱
    ，被上訴人公司顯故意欺騙消費者，顯有違公平交易法第19
    條第6項、第21條第1、2項不當得利及消費者保護法第12條
    第1項誠信規定，兩造間之契約自始無效，上訴人公司向其
    請求給付電信費用應無理由。而本件相關證據均在被上訴人
    公司處，上訴人完全無法取得，故原審判決證據取捨有如下
    違誤，爰提起本件上訴：
  1.原審判決依兩造所簽訂之電信服務契約內詳閱並同意下列條
    款第6點所載「…行動通訊網路實際連線速率會因使用地點之
    地形、地上物遮蔽情形、使用之終端設備、使用人數、距離
    基地台遠近…或其他環境因素影響而有所差異…等」約定，認
    上訴人應知悉電訊設備涵蓋有限性，非任何地點均可通訊無
    阻云云。然「訊號受建物遮蔽」與「無基地台可收發訊息」
    是二不同概念，依被上訴人公司自動提議要將月租費打折補
    償上訴人，並無償同意上訴人攜其中2個門號跳槽至遠傳電
    訊公司等行為觀之，可知被上訴人公司確實未在上訴人住所
    附近設置基地台，而未提供電信服務，非僅訊號遭遮蔽，並
    請求被上訴人公司提出「基地台配置圖」供鈞院調查，原審
    判決就此部分事實認定殊有違誤。
  2.原審判決依系爭門號之通話明細表所示內容，遽認上訴人在
    終止契約前，均有正常使用系爭門號云云。然上開通話明細
    表所載上訴人使用情形，均係在上訴人住家以外地區使用，
    在上訴人住○○○○○○路○號可供上訴人消費使用，原審就事實
    認定有矛盾。
㈡、並聲明：
　1.原判決廢棄。
　2.被上訴人在第一審之訴駁回。
　3.第一、二審訴訟費用由被上訴人負擔。
二、按小額訴訟事件，對於第一審裁判之上訴，非以其違背法令
    為理由，不得為之；次按上訴狀內應記載上訴理由，表明下
    列各款事項：㈠原判決所違背之法令及其具體內容。㈡依訴訟
    資料可認為原判決有違背法令之具體事實，民事訴訟法第43
    6條之24第2項、第436條之25分別定有明文。又當事人於小
    額訴訟程序提起上訴，如依民事訴訟法第436之32條第2項準
    用同法第468條規定，以第一審判決有不適用法規或適用法
    規不當為理由時，其上訴狀或理由書應有具體之指摘，並揭
    示該法規之條項或其內容；若係成文法以外之法則，應揭示
    該法則之旨趣；如以民事訴訟法第436之32條第2項準用同法
    第469條第1款至第5款所列各款情形為理由時，其上訴狀或
    理由書，應揭示合於該條款之事實。上訴狀或理由書如未依
    此項方法表明者，或其所表明者，顯與上開法條規定不相合
    時，即難認為已對第一審判決之違背法令有具體之指摘，其
    上訴自難認為合法。
三、經查，上訴人對本院嘉義簡易庭110年度朴小字第194號所為
    之小額訴訟第一審判決提起上訴，雖記載前揭上訴意旨內容
    ，惟此係事實認定及證據取捨之問題，非對原判決表明所違
    背之法令及具體內容，亦未依民事訴訟法第436條之25之規
    定，表明原判決所違背之法令及具體內容，及依訴訟資料可
    認為原判決有違背法令之具體事實，此有前揭上訴狀附卷可
    稽。則上訴人既未指摘原判決有何違背法令之具體事實，依
    民事訴訟法第436條之32第2項準用同法第471條第1項之規定
    ，自難認為上訴為合法，並毋庸命其補正，應予駁回。
四、末按於小額訴訟之上訴程序，法院為訴訟費用之裁判時，應
    確定其費用額，民事訴訟法第436條之32第1項準用同法第43
    6條之19第1項定有明文。本件上訴人上訴不合法，第二審訴
    訟費用即第二審裁判費用為1,500元，自應由上訴人負擔，
    爰併諭知如主文第2項所示。
五、據上論結，本件上訴為不合法，依民事訴訟法第436條之32
    第1項、第2項、第436條之19第1項、第444條第1項前段、第
    95條、第78條，裁定如主文。
中　　華　　民　　國　　110 　年　　12　　月　　10　　日
                  民事第三庭  審判長法　官  柯月美  
                                    法  官  馮保郎
                                    法  官  曾文欣
以上正本係照原本作成。
本件不得抗告。
中　　華　　民　　國　　110 　年　　12　　月　　13　　日
                                    書記官　陳慶昀  


。